【裁判字號】    89,易,2616
【裁判日期】    890817
【裁判案由】    賭博
【裁判全文】
臺灣高雄地方法院刑事判決                        八十九年度易字第二六一六號
    公  訴  人  臺灣高雄地方法院檢察署檢察官
    被      告  戊○○
    被      告  乙○○
    被      告  丙○○
    被      告  丁○
    被      告甲○○○
右列被告因賭博案件，經檢察官提起公訴（八十九年度偵字第三七七九號），本院判
決如左：
    主    文
乙○○、丙○○、丁○、甲○○○在公共場所賭博財物，各處罰金貳仟元，如易服勞
役，均以參佰元折算壹日。扣案之賭具麻將壹付、骰子參顆、搬風球壹顆及賭資新臺
幣參佰元，均沒收。
戊○○無罪。
    事    實
一、乙○○、丙○○、丁○、甲○○○等四人於民國八十九年二月九日下午某時許，
    在高雄市三民區鎮安巷十六之二十七號雷恩殿廟宇之公共場所內，以麻將牌賭博
    財物之方式，每底新臺幣（下同）一百元，每台五十元，每贏一次則提供五十元
    做為購買香紙祭祀神明之用。嗣於同日下午三時三十分許，為警在上開廟宇內當
    場查獲，並扣得賭具麻將一付、骰子三顆、搬風球一顆及賭資三百元。
二、案經高雄市政府警察局三民第一分局報請臺灣高雄地方法院檢察署檢察官偵查起
    訴。
    理    由
一、有罪部分：
（一）訊據被告乙○○、丙○○、丁○、甲○○○等四人對於在右揭時地以麻將賭博
      財物之事實供認不諱，並有賭具麻將一付、骰子三顆、搬風球一顆及賭資三百
      元扣案可證；又被告乙○○、丙○○、丁○、甲○○○等四人均係當場經警查
      獲之現行犯，亦有高雄市政府警察局督察室現場檢查紀錄表一紙在卷足按，堪
      認被告乙○○、丙○○、丁○、甲○○○等四人之自白核與事實相符。本件事
      證明確，被告乙○○、丙○○、丁○、甲○○○等四人之犯行洵堪認定。
（二）核被告乙○○、丙○○、丁○、甲○○○等四人所為係犯刑法第二百六十六條
      第一項前段之在公共場所賭博罪。爰審酌被告乙○○、丙○○、丁○、甲○○○等四人在公共場所賭博財物，敗壞社會善良風俗及安寧秩序，所為非是，及
      渠等犯罪後尚能坦認犯行，態度良好等一切情狀，各量處如主文所示之刑，並
      均諭知罰金如易服勞役之折算標準。至扣案之賭具麻將一付、骰子三顆、搬風
      球一顆及賭資三百元，分別為當場賭博之器具與在賭檯或兌換籌碼處之財物，
      不問屬於犯人與否，均應依刑法第二百六十六條第二項之規定，併予宣告沒收
      。
二、無罪部分：
（一）公訴意旨略以：被告戊○○是位於高雄市三民區鎮安巷十六之二十七號雷恩殿
      廟宇之負責人，竟意圖營利，於八十九年二月九日下午某許，提供上址之公共
      場所，供同案被告乙○○、丙○○、丁○、甲○○○等四人以麻將牌賭博財物
      ，每底一百元，每台五十元，每贏一次由被告戊○○抽頭五十元。嗣於同日下
      午三時三十分許，為警在上開廟宇內當場查獲同案被告乙○○、丙○○、丁○
      、甲○○○等四人賭博行為，並扣得賭具麻將一付、骰子三顆、搬風球一顆及
      賭資三百元，因而認被告戊○○涉犯刑法第二百六十八條之意圖營利聚眾賭博
      罪嫌云云。
（二）按犯罪事實，應依證據認定之，無證據不得推定其犯罪事實，又不能證明被告
      犯罪者，應諭知無罪之判決，刑事訴訟法第一百五十四條、第三百零一條第一
      項分別定有明文。本件訊據被告戊○○堅詞否認有何意圖營利聚眾賭博之犯行
      ，辯稱：「廟是供人參拜，是大家的，他們（指同案被告乙○○、丙○○、丁○、甲○○○等四人）在過年時賭博，我也沒有權利趕走他們。我是義務打掃
      ，沒有領薪水，我也沒有抽頭。」等語。經查：質之同案被告乙○○、丙○○
      、丁○、甲○○○等四人於警訊、偵查及本院審理時均陳稱：「渠等係因過年
      期間，臨時起意在前開廟宇內，以麻將賭博財物，每底一百元，每台五十元，
      只要有人自摸，就要提供五十元買香拜拜。現場查扣之三百元是大家提供用來
      買香拜拜用的。被告戊○○並無抽頭。」等情，核與被告戊○○前揭所辯相符
      ，是被告戊○○辯稱伊並無抽頭等語，洵屬可採。此外，復查無其他積極證據
      足資認定被告戊○○有何意圖營利聚眾賭博之犯行，揆諸前開說明，依法自應
      諭知無罪之判決。
據上論結，應依刑事訴訟法第二百九十九條第一項前段、第三百零一條第一項，刑法
第二百六十六條第一項前段、第二項、第四十二條第二項，罰金罰鍰提高標準條例第
一條前段、第二條，判決如主文。
本案經檢察官陳淑雲到庭執行職務。
中    華    民    國      八十九      年      八      月      十七      日
                                臺灣高雄地方法院刑事第七庭
                                  審判長法  官    裕  斗
                                        法  官  蔡  國  卿
                                        法  官  蔡  正  雄
右正本證明與原本無異。
如不服本判決，應於判決送達後十日內，向本院提出上訴狀。
                        書記官  許  雅  惠
中    華    民    國      八十九      年      八      月      十七      日


司法院資訊處製作；財團法人民間司法改革基金會備份。
